臺灣高等法院刑事判決　　　　　　　 100年度上訴字第3637號
上　訴　人
即　被　告　張清池
上列上訴人因違反毒品危害防制條例案件，不服臺灣板橋地方法
院100年度訴字第2222號，中華民國100年10月31日第一審判決（
起訴案號：臺灣板橋地方法院檢察署100年度毒偵字第4942號）
，提起上訴，本院判決如下：
    主  文
上訴駁回。
    理  由
一、按刑事訴訟法第350條、第361條、第362條、第367條規定，
    不服地方法院之第一審判決而上訴者，須提出上訴書狀，並
    應敘述具體理由，為上訴必備之程式；其所提出之書狀未敘
    述上訴理由，或僅曾以言詞陳述上訴理由者，均應於上訴期
    間屆滿後20日內補提理由書於第一審法院；第一審法院經形
    式審查，認逾期未補提上訴理由者，應定期間先命補正；逾
    期未補正者，為上訴不合法律上之程式，應以裁定駁回；倘
    已提出上訴理由，但所提非屬具體理由者，則由第二審法院
    以上訴不合法律上之程式，判決駁回；而所謂具體理由，必
    係依據卷內既有訴訟資料或提出新事證，指摘或表明第一審
    判決有何採證認事、用法或量刑等足以影響判決本旨之不當
    或違法，而構成應予撤銷之具體事由，始克當之（例如：依
    憑證據法則具體指出所採證據何以不具證據能力，或依憑卷
    證資料，明確指出所為證據證明力之判斷如何違背經驗、論
    理法則）；倘僅泛言原判決認定事實錯誤、違背法令、量刑
    失之過重或輕縱，而未依上揭意旨指出具體事由，或形式上
    雖已指出具體事由，然該事由縱使屬實，亦不足以認為原判
    決有何不當或違法者（例如：對不具有調查必要性之證據，
    法院未依聲請調查亦未說明理由，或援用證據不當，但除去
    該證據仍應為同一事實之認定），皆難謂係具體理由，俾與
    第二審上訴制度旨在請求第二審法院撤銷、變更第一審不當
    或違法之判決，以實現個案救濟之立法目的相契合，並節制
    濫行上訴（最高法院97年度臺上字第892號判決意旨參照）
    。次依刑事訴訟法第367條之文義及立法意旨，僅於「上訴
    書狀未敘述上訴理由」之情形，為保障上訴人之權益，始有
    補正之問題，至有無敘述理由，第一審法院僅作形式上之審
    查，如上訴書狀形式上已敘述不服原判決之意旨者，即與未
    敘述上訴理由之情形有別，無庸再命補正；至於其理由是否
    具體，則屬第二審法院審查之範圍，亦不在命補正之列，亦
    即上訴書狀已記載理由，並有具體之敘述時，其上訴既屬合
    法，第二審法院固應就其理由之是否可取，為實體之審理及
    判斷；如認其上訴書狀雖記載理由，但並未具體敘述時，則
    無須再命補正，可逕認其上訴不合法，以判決駁回之（最高
    法院97年度臺上字第3889號刑事判決意旨參照）。
二、本件原審判決正本於民國（下同）100年11月9日送達至上訴
    人即被告張清池（下稱被告）之住所及居所，因未會晤被告
    ，亦無法付與有辨別事理能力之受僱人或同居人，遂寄存於
    該轄之警察機關，嗣被告於同年月18日向原審法院提出上訴
    狀，同時敘述上訴理由謂：「由於被告犯後態度良好，也已
    有悔改之意，現今都在服用美沙冬替代療法，懇請庭上再給
    予被告改過機會，其餘理由請容被告當庭陳述，感謝庭上之
    大德。」云云。
三、經查：本件上訴意旨所指犯後態度良好等情，業經原審論述
    明確暨妥適審酌在案，且細繹原判決內容，原審就認定被告
    應成立毒品危害防制條例第10條第1項施用第一級毒品罪之
    證據與理由，亦論述綦詳，核與經驗法則或論理法則均屬無
    違，其量處被告有期徒刑11月之刑，又無失出或失入之情形
    ，被告無非就原審已詳加審酌說明之事項復事爭執，並未依
    據卷內既有訴訟資料或提出新事證，指摘或表明原判決有何
    採證、認事、用法或量刑等足以影響判決本旨之不當或違法
    之情形。綜上，本件上訴實與未敘述具體理由無異，並不合
    於法律上之程式，爰不經言詞辯論，予以駁回。
據上論斷，應依刑事訴訟法第367條前段、第372條，判決如主文
。
中    華    民    國   100    年    12    月    26    日
                  刑事第三庭  審判長法  官  陳博志
                                    法  官  陳如玲
                                    法  官  王屏夏
以上正本證明與原本無異。
如不服本判決，應於收受送達後10日內向本院提出上訴書狀，其
未敘述上訴之理由者並得於提起上訴後10日內向本院補提理由書
（均須按他造當事人之人數附繕本）「切勿逕送上級法院」。
                                    書記官  高麗雯
中    華    民    國   100    年    12    月    27    日